臺灣高等法院交通事件裁定　　　　　　 94年度交抗字第951號
抗　告　人
即受處分人　翁銘坤
上列抗告人因違反道路交通管理處罰條例案件，不服臺灣板橋地
方法院，中華民國94年10月31日所為裁定（94年度交聲字第1857
、1858號），提起抗告，本院裁定如下：
    主  文
抗告均駁回。
    理  由
一、異議意旨略謂：異議人即受處分人甲○○雖分別於民國92年
    5 月28日上午9 時45分許，騎乘車牌號碼VTC-706 號機車，
    行經臺北市○○○路、長安西路口時，在有燈光號誌管制之
    交岔路口紅燈右轉，及於94年1 月4 日下午2 時20分許，騎
    乘上開機車，行經臺北市○○○路、愛國西路口時，由北往
    南，闖紅燈，然其非有意違規，有時係因燈號秒差之故，致
    被認定為闖紅燈，而政府對於上揭違規之裁罰，宣導不週，
    致其不知，因而受原處分機關各裁處最高之罰鍰新台幣（下
    同）4,500 元，然其已負有高額債務，經濟能力欠佳，尚須
    扶養子女，為解決窘境，業考取汽車駕駛執照，以求得工作
    ，俾照顧家人，為此，請准撤銷原處分，改裁處900元或1,
    800元等語。
二、按道路交通管理處罰條例中所規定之處罰計有罰鍰、吊扣駕
    駛執照及汽車牌照等，均係行政機關對違反秩序行為之裁罰
    性行政處分，司法院大法官解釋釋字第418 號理由書闡明綦
    詳。關於行政罰，業有94年2 月5 日公布之行政罰法作為普
    通法予以規範，該法雖迄95年2 月5 日始施行，惟於該法施
    行前，同法第8 條前段所規定：「不得因不知法規而免除行
    政處罰責任」，亦可謂行政法之一般原理原則。次按，汽車
    駕駛人，行經有燈光號誌管制之交岔路口闖紅燈者，處新臺
    幣一千八百元以上五千四百元以下罰鍰，道路交通管理處罰
    條例第53條定有明文。又騎乘機器腳踏車違反前條規定，依
    違反道路交通管理事件統一裁罰基準表之規定，於期限內繳
    納或到案聽候裁決者，處罰鍰1,800 元，逾越應到案期限15
    日內繳納罰鍰或到案聽候裁決者，處罰鍰2,700 元，逾越應
    到案期限15日以上30日以內繳納罰鍰或到案聽候裁決者，處
    罰鍰3,600 元，逾越應到案期限30日以上繳納罰鍰或逕行裁
    決處罰者，處罰鍰4,500 元。另違反同條例第53條規定者，
    依同條例第63條第1 項第3 款規定，應各記違規點數3 點。
三、查異議人騎乘上開機車，於92年5 月28日上午9 時45分許，
    騎乘車牌號碼VTC-706 號機車，行經臺北市○○○路、長安
    西路口時，在有燈光號誌管制之交岔路口紅燈右轉，及於94
    年1 月4 日下午2 時20分許，騎乘上開機車，行經臺北市○
    ○○路、愛國西路口時，由北往南，闖紅燈，分別經承辦警
    員當場以北市警交大字第ABZ145622 號、ACV084919 號舉發
    違規道路交通管理事件通知單舉發，均經異議人於通知單「
    收受通知聯者簽章」欄內簽收無誤，異議人並無異詞，是其
    事後以燈號有秒差之故，致警員誤認其違規云云，顯非事實
    。又前述通知單既經異議人當場簽收無訛，則異議人對於通
    知單上所載明各指定應到案日期為92年6 月12 日前、94年1
    月19日前，自不得諉為不知。本件異議人並未於到案期限內
    繳納或到案聽候裁決，迄原處分機關於94年9 月23日分別以
    板監裁字第裁41-ABZ145622號、板監裁字第裁41-ACV084919
    號裁決時，均逾應到案期限30日以上繳納罰鍰或逕行裁決處
    罰，原處分機關依首開規定，各裁處罰鍰4,500 元，該裁量
    並無違法或不當。又承上說明，異議人復不得主張因不知上
    開交通法規有因逾越應到案期限，將受逐級加重裁處之規範
    ，而免除其行政處罰責任，從而，本件異議人執詞主張因不
    知上述因逾越應到案期限而有不同裁罰規定為由，求為撤銷
    原處分，請求原審改裁處最低罰款金額之裁罰，殊無理由。
    至異議人之資力，非原處分機關裁處行政罰鍰時所應考量之
    裁量因素，是亦不得作為異議人指摘原處分妥當性之理由，
    附此敘明。
四、綜上所見，本件異議人於上揭時、地，確有違反道路交通管
    理處罰條例第53條（原處分贅載同條第1 項）之事實，應堪
    認定，且異議人逾應到案期限30日以上繳納罰鍰，原處分機
    關各裁處異議人罰鍰4,500 元，均無違誤。是以，本件聲明
    異議皆無理由，原審均予以駁回核無不當。
五、抗告意旨請求將罰鍰減為1800元或900 元等語。惟查原審裁
    定認原處分機關依違反道路交通管理事件統一裁罰基準表之
    規定，於期限內繳納或到案聽候裁決者，處罰鍰1800元，逾
    越應到案期限15日內繳納罰鍰或到案聽候裁決者，處罰鍰2,
    700元，逾越應到案期限15日以上30 日以內繳納罰鍰或到案
    聽候裁決者，處罰鍰3,600 元，逾越應到案期限30日以上繳
    納罰鍰或逕行裁決處罰者，處罰鍰4,5 00元，並無違誤，而
    駁回其異議。經核認事法均無不合，告意抗告意旨徒求減輕
    ，核無理由，應予以駁回。
六、據上論結，應依道路交通案件處理辦法第26條，刑事訴訟法
    第412條，裁定如主文。
中　　華　　民　　國　　94　　年　　12　　月　　22　　日
                  交通法庭    審判長法　官 張連財
　　　　　　　　　　　　　　　    　法  官 林明俊
　　　　　　　　　　　　　　　    　法  官 楊照男
以上正本證明與原本無異。
不得再抗告。
                                    書記官 陳秋雄
中　　華　　民　　國　　94　　年　　12　　月　　22　　日
